【裁判字號】    92,上易,1348
【裁判日期】    921125
【裁判案由】    詐欺
【裁判全文】
臺灣高等法院臺中分院刑事判決                  九十二年度上易字第一三四八號
    上  訴  人  甲  ○
    即  被  告
    選任辯護人  洪錫欽
    自  訴  人  丙○○
    自訴代理人  乙○○
右上訴人因詐欺案件，不服臺灣台中地方法院九十一年度自字第一九二號中華民國九
十二年六月六日第一審判決，提起上訴，本院判決如左：
      主  文
上訴駁回。
甲○緩刑參年。
      事  實
一、甲○及高美麗（現由原審法院通緝中）係母子關係，高美麗則係丙○○之前妻（
    兩人於八十九年十一月一日離婚）。丙○○前因向聯信商業銀行（下稱聯信銀行
    ）訂立消費借貸契約，向聯信銀行借貸如附表所示之款項，並以其所有如附表所
    示之不動產設定抵押，擔保前開債務。嗣丙○○因於九十年十月間財務週轉困難
    ，無力負擔上揭借款利息。而甲○當時因居住於如附表編號二所示之房屋，知悉
    丙○○經濟窘境，竟與高美麗共同基於意圖為自己不法所有之犯意聯絡，由高美
    麗向丙○○詐稱：「我願意負責代為清償如附表所示之抵押借款，並辦理抵押權
    塗銷登記，惟你（指丙○○）須將如附表所示不動產之所有權移轉登記予甲○」
    等語，致使丙○○不疑有詐而陷於錯誤後，即委託代書李啟清於九十年十一月二
    十八日將如附表編號三至五所示之不動產，及於九十一年二月四日將如附表編號
    一、二所示之不動產所有權均移轉登記予甲○。詎甲○等二人詐得前開不動產後
    ，並未向聯信銀行清償丙○○以上開不動產抵押擔保之債務，雖迭經丙○○要求
    甲○處理，但均未獲置理，至此丙○○始知受騙。
二、案經丙○○向原審法院提起自訴。
      理  由
一、引用原審判決書所記載之證據（如附件）。至被告甲○上訴意旨雖一再否認有詐
    欺之犯行，辯稱：伊係用現金向自訴人丙○○購買上開不動產，且伊有匯款給自
    訴人云云。但查被告與共犯高美麗確有前開詐欺犯行，已據原判決於理由內敘述
    甚明。且被告甲○迄今仍無法提出其有支付現金之證據。另加拿大商多倫多道明
    銀行台北分行亦函覆本院稱：「加拿大多倫多道明銀行在加拿大設有聯名帳戶之
    服務，在聯名帳戶中，開戶合約可設定其中一人或兩人同時領取該帳戶內之款項
    ，欲領取之人必須親自前往簽名辦理」等情，有該行九十二年十月三十日（九二
    ）台道銀字第一０一號函一份在卷可稽。而自訴人自九十年三月三日後，均未有
    何出入境之紀錄，亦有內政部警政署入出境查詢結果一份附卷足按，足見被告甲
    ○縱有匯款至加拿大多倫多道明銀行，亦非自訴人所提領甚明，益證被告甲○與
    共犯高美麗具有共同詐欺之犯行。被告甲○上開所辯顯係飾卸之詞，不足採信，
    是罪證明確，其犯行堪以認定。
二、核被告甲○所為，係犯刑法第三百三十九條第一項之詐欺取財罪。其與共犯高美
    麗等共二人間具有犯意聯絡及行為分擔，均為共同正犯。原判決調查後適用刑法
    第二十八條、第三百三十九條第一項、罰金罰鍰提高標準條例第一條前段，並審
    酌被告犯罪之動機、手段、目的、詐騙所得、所生危害暨犯罪後否認犯行之態度
    等一切情狀，量處被告甲○有期徒刑八月，以示懲儆。認事用法核無違誤，量刑
    亦妥適，被告甲○上訴意旨仍執前詞否認犯罪，並無理由，應予駁回。又被告甲
    ○前未曾受過有期徒刑以上刑之宣告，有台灣高等法院被告全國前案紀錄表足按
    ，且事後已與自訴人達成和解，有自訴人之陳報狀一紙足按，足見被告甲○犯後
    具有悔意，其經此教訓應知警惕，並無再犯之虞，本院認上開所宣告之刑以暫不
    執行為適當，故併予宣告緩刑三年，以勵自新。
三、據上論斷，應依刑事訴訟法第三百六十八條、第三百七十三條、刑法第七十四條
    第一款，判決如主文。
中      華      民      國      九十二    年    十一    月    二十五    日
                                    臺灣高等法院臺中分院刑事第八庭
                                          審判長法  官  羅  得  村
                                                法  官  陳  毓  秀
                                                法  官  劉  榮  服
右正本證明與原本無異。
不得上訴。
                                                書記官  陳  俞  豪
中      華      民      國      九十二   年     十一      月    二十五  日
附錄論罪科刑法條
刑法第三百三十九條第一項
意圖為自己或第三人不法之所有，以詐術使人將本人或第三人之物交付者，處五年以
下有期徒刑、拘役或科或併科一千元以下罰金。
【附表】
┌───┬──────────────┬────────┬───────┐
│編號  │不動產坐落    │抵押權設定      │實際貸款金額  │
├───┼──────────────┼────────┼───────┤
│一    │臺中市○○區○○段三三八之四│共同設定最高限額│九百六十四萬元│
│      │地號土地                    │抵押一千二百萬元│（每月利息約六│
├───┼──────────────┤                │萬二千一百元）│
│二    │臺中市○○區○○段二三二○建│                │              │
│      │號建物（門牌號碼臺中市南屯區│                │              │
│      │大墩六街一二八號）          │                │              │
├───┼──────────────┼────────┴───────┤
│三    │臺中縣太平市○○路段一○八之│參見編號四、五                  │
│      │八、一一二之二、一一二之十四│                                │
│      │地號土地                    │                                │
├───┼──────────────┼────────┬───────┤
│四    │臺中縣太平市○○路段四四八三│與編號三所示土地│八百五十萬元（│
│      │建號建物（門牌號碼臺中縣太平│共同設定最高限額│每月利息十二萬│
│      │市○○路五之二號）          │抵押一千零二十萬│二千四百二十元│
│      │                            │元              │）            │
├───┼──────────────┼────────┼───────┤
│五    │臺中縣太平市○○路段四四八四│與編號三所示土地│八百萬元（每月│
│      │建號物（門牌號碼臺中縣太平市│共同設定最高限額│利息十一萬七千│
│      │振武路五一之一號            │抵押九百六十萬元│二百八十八元）│
└───┴──────────────┴────────┴───────┘
                                                                        Ｉ


司法院資訊處製作；財團法人民間司法改革基金會備份。
